【裁判字號】    95,交抗,805
【裁判日期】    951023
【裁判案由】    違反道路交通管理處罰條例
【裁判全文】
臺灣高等法院交通法庭裁定             95年度交抗字第805號
抗   告   人
即原處分機關  交通部公路總局臺北區監理所板橋監理站
受 處  分 人
即 異  議 人  甲○○
上列抗告人因受處分人違反道路交通管理處罰條例案件，不服臺
灣板橋地方法院交通法庭95年度交聲字第1132號裁定，提起抗告
，本院裁定如下：
    主  文
原裁定撤銷，發回臺灣板橋地方法院。
    理  由
一、本件抗告人即原處分機關交通部公路總局臺北區監理所板橋
    監理站以異議人即受處分人甲○○於民國95年1月21日晚間
    10時30分許，騎乘車牌號碼HSD-815號機車，行經臺北縣永
    和市○○路143號時，為警攔檢，經警測得其呼氣酒精含量
    為0.35MG/L，違反道路交通管理處罰條例第35條第1項第1款
    規定，予以裁處罰鍰新臺幣22,500元，並吊扣駕駛執照1年
    。惟受處分人聲明異議，其旨略以：異議人於上述時、地並
    未騎乘前開機車，故無上揭違規事實，承辦警員舉發之對象
    ，應係他人，且其國民身分證曾遺失，本件應係遭冒用身分
    云云。
二、原審以：
  1.證人即本件當場舉發之承辦員警謝育桐證稱：渠舉發系爭違
    規時，被舉發人未攜帶證件，而由被舉發人自行陳述國民身
    分證統一編號後，由渠在舉發單上填具被舉發人年籍資料，
    被舉發人自稱「甲○○」，皮膚較黝黑，至被舉發人是否為
    異議人，渠已無印象等語。茲證人謝育桐無法確實指證異議
    人即被舉發人，又異議人膚色，尚難謂黝黑，故不能遽認異
    議人即本件違規之人。
  2.證人即上開機車所有人黃家棟雖結稱：伊與異議人曾任職同
    公司，於該公司解散前，曾將機車借予同事使用，於公司解
    散時，雖有同事表示該機車由異議人使用，然伊並未將機車
    鑰匙交予異議人等語。承此，亦難據此即認異議人於上開時
    、地確有騎乘前述機車，進而，不得逕指異議人即被舉發人
    。
    原審因而認異議有理由，以裁定撤銷原處分，並諭知甲○○
    不罰。
三、然本件違規時之機車，並無報案車輛失竊紀錄，車主和受處
    分人曾任職同一公司，該機車亦曾由受處分人使用。按酒後
    駕車之違規行為係屬重大違規案件。本件違規通知單上有違
    規行為人之簽名，酒測表單亦有違規人之簽名及指印，將此
    簽名、指印送請鑑定，應可查明本件違規人是否即為受處分
    人。原審未詳加調查，即認異議人辯稱其未曾騎乘該機車之
    辯詞可採，尚嫌速斷，抗告意旨執此理由，提起抗告，本院
    認為有理由，爰將原裁定撤銷，發回原審法院，再為適當之
    調查與處理。
三、據上論斷，依道路交通案件處理辦法第26條，刑事訴訟法第
    413條前段，裁定如主文。
中    華    民    國    95    年    10    月    23    日
                   交通法庭審判長法  官  蔡秀雄
                                 法  官  周煙平
                                 法  官  沈宜生
以上正本證明與原本無異。
不得抗告。
                                 書記官  陳雅加
中    華    民    國    95    年    10    月    26    日


司法院資訊處製作；財團法人民間司法改革基金會備份。
